臺灣臺南地方法院刑事判決　　　　　 94年度交簡上字第132號
　　公　訴　人　臺灣臺南地方法院檢察署檢察官
　　上　訴　人
　　即　被　告　丁○○
上列被告因公共危險等案件，不服本院九十四年九月二十二日九
十四年度交簡字第一七五一號刑事簡易判決（聲請簡易判決處刑
案號：臺灣臺南地方法院檢察署九十四年度核退偵字第五八一號
），提起上訴，本院管轄之第二審合議庭判決如下：
    主 　 文
上訴駁回。
丁○○緩刑年。
    犯罪事實
一、丁○○於民國九十四年六月二十二日上午十時許，在臺南縣
    學甲鎮○○路二三號之住處，駕駛車牌號碼ＵＲ－二一七○
    號自用小客車上路，欲前往臺南縣新營市找尋朋友，迄於同
    日上午十時五十五分（聲請簡易判決處刑書誤載為十時四十
    分）許，沿臺南縣新營市○○路內側車道由西往東方向行駛
    至和平路口時，因未注意車前狀況，遂以所駕駛車輛右前方
    ，與適在前方同向沿外側車道欲左轉和平路、由乙○○搭載
    丙○○所騎乘車號ＮＸＱ—五四五號重型機車之左後方發生
    擦撞，致乙○○及丙○○人車倒地，乙○○受有右腳及右手
    肘擦傷之傷害，丙○○則受有脖子及腳部擦傷之傷害（過失
    傷害部分均未經告訴），詎丁○○肇事後，明知乙○○及丙○○均因上開事故而倒地受傷，竟未下車察看乙○○及丙○○之傷勢，反而駕車加速逃逸，嗣於同日上午十二時二十分
    （聲請簡易判決處刑書誤載為十一時五分）許，丁○○於有
    偵查犯罪權限之公務員知悉其犯罪前，主動前往臺南縣警察
    局學甲分局（聲請簡易判決處刑書誤載為新營分局）學甲派
    出所向警表明為肇事者而自首接受裁判。
二、案經臺南縣警察局新營分局報請臺灣臺南地方法院檢察署檢
    察官偵查後聲請簡易判決處刑。
    理　  由
一、上開犯罪事實，業據被告丁○○迭於警詢及本院審理時自白
    不諱，核與被害人乙○○、丙○○於警訊中之證述相符，並
　　有臺南縣警察局舉發違反道路交通管理事件通知單、道路交
  　通事故現場圖、道路交通事故調查報告表各一份、奇美醫院
    柳營分院所出具之診斷證明書二份、現場及車損照片共十二
    張，及臺南縣警察局學甲分局及新營分局之道路交通事故肇
    事人自首情形紀錄表各一份附卷為憑，足見被告上開自白與
    事實相符，可採為被告不利之證據。本件事證明確，被告犯
    行洵堪認定，應予以依法論科。
二、核上訴人即被告（下稱被告）丁○○所為，係犯刑法第一百
    八十五條之四之駕駛動力交通工具肇事，致人受傷而逃逸罪
    。又被告雖於肇事後逃逸，惟於警員尚未發覺其犯罪前，主
    動前往臺南縣警察局學甲分局學甲派出所坦承為肇事者，自
    屬於對未發覺之罪自首而接受裁判，依刑法第六十二條前段
    ，減輕其刑。原審適用刑事訴訟法第四百四十九條第一項前
　　段、第四百五十四條第二項，刑法第一百八十五條之四、第
  　六十二條前段、第四十一條第一項前段，罰金罰鍰提高標準
    條例第二條，量處被告有期徒刑三月，並諭知易科罰金之折
    算標準，認事用法並無不當，量刑亦屬妥適，應予維持。至
    上訴意旨稱被告事發後已盡速自首，且與被害人達成和解，
    並分別賠償被害人乙○○新臺幣（下同）十萬元及丙○○六
    萬元，顯見已深具悔意，請求緩刑宣告等語，本院審酌刑法
    第一百八十五條之四之立法目的，固在促使駕駛人於肇事致
    死傷後，能對被害人即時救護，報告警察機關，以減少無謂
    死傷，本件被告肇事後未留於現場實施救護，且未於事故後
    即刻報警處理，足見其漠視他人生命、身體、財產安全，值
    得非難，惟被告前未曾受有期徒刑以上刑之宣告，有臺灣臺
    南地方法院檢察署刑案資料查註紀錄表及臺灣高等法院被告
    前案紀錄表各一份在卷可按，且被告坦承犯行，並已與被害
    人乙○○及丙○○達成民事和解，分別賠償渠等所受損失，
    有被告提出之臺南縣新營市調解委員會調解書二份附卷可稽
    ，又被告年輕識淺，思慮欠周，駕車肇事後因一時緊張逃離
    現場，其後尚知悔悟主動向警自首，本院因認被告經此偵審
    程序之教訓及刑之宣告，當知所警惕，信無再犯之虞，綜核
    各情，認其所宣告之刑，以暫不執行為適當，併予宣告緩刑
    三年，以啟自新。
據上論斷，應依刑事訴訟法第四百五十五條之一第一項、第三項
、第三百六十八條，刑法第七十四條第一款，判決如主文。
本案經檢察官甲○○到庭執行職務。
中　　華    民　　國　　94　　年　　12　　月　　8 　　日
                刑事第二庭　審判長法　官  鄭文祺
                　　　　　　　　　法　官  林中如
　　　　　　　　　　　　　　　　　法　官  陳賢德
以上正本證明與原本無異。
不得上訴。
　　　　　　　　　　　　　　　　　書記官  陳靜娟
中　　華    民　　國　　94　　年　　12　　月　　8 　　日
